【裁判字號】    89,再易,24
【裁判日期】    890828
【裁判案由】    給付貨款
【裁判全文】
臺灣臺北地方法院民事裁定  八十九年再易字第二四號
    再審原告即
    上  訴  人  運轉實業有限公司
    法定代理人  魏陳秀芳
    再審被告即
    被  上訴人  香港商星辰錶（香港）有限公司臺灣分公司  設台北市○○路九一
                              .
    法定代理人  松井貞男          住台北市○○路九一號二樓
右當事人間請求給付貨款事件，再審原告對於本院民國八十八年三月十二日確定判決
（八十七年簡上字第五五五號）提起再審之訴，本院裁定如左：
    主      文
再審之訴駁回。
再審訴訟費用由再審原告負擔。
    理      由
一、按，再審之訴，必須主張原確定判決有民事訴訟法第四百九十六條、或第四百九
    十七條之情形，以為理由時，始為合法。亦即須以原確定判決有左列各款情形之
    一者，得以再審之訴對於確定終局判決聲明不服。一、適用法規顯有錯誤者。二
    、判決理由與主文顯有矛盾者。三、判決法院之組織不合法者。四、依法律或裁
    判應迴避之推事參與裁判者。五、當事人於訴訟未經合法代理者。六、當事人知
    他造之住、居所，指為所在不明而與涉訟者。但他造已承認其訴訟程序者，不在
    此限。七、參與裁判之推事關於該訴訟違背職務犯刑事上之罪者。八、當事人之
    代理人或他造或其代理人關於該訴訟有刑事上應罰之行為，影響於判決者。九、
    為判決基礎之證物係偽造或變造者。十、證人、鑑定人或通譯就為判決基礎之證
    言、鑑定或通譯為虛偽陳述者。十一、為判決基礎之民事或刑事判決及其他裁判
    或行政處分，依其後之確定裁判或行政處分已變更者。十二、當事人發見就同一
    訴訟標的在前已有確定判決或和解、調解或得使用該判決或和解、調解者。十三
    、當事人發見未經斟酌之證物或得使用該證物者。但以如經斟酌可受較有利益之
    裁判者為限。及依第四百六十六條不得上訴於第三審法院之事件，除前條規定外
    ，其經第二審確定之判決，如就足影響於判決之重要證物，漏未斟酌者，亦得提
    起再審之訴。
二、本件再審原告係主張以：原案之告訴人（按即再審被告）香港商星辰錶（香港）
    有限公司臺灣分公司（以下簡稱星辰錶臺灣分公司）已將寄賣運轉公司貨品扣押
    拍賣，雖一切合乎民事訴訟程序讓被告（按即再審原告）敗訴，但星辰錶臺灣分
    公司又同一案件在台北地方法院檢察署從民國八十七年間提出原案被告（即再審
    原告）侵占公款及誣告案件至今，被告（即再審原告）上訴至臺灣高等法院，案
    號為八十八年度上訴字第二七六四號審理中，上訴人（即再審原告）請求重審此
    民事案件。再審被告原本寄賣之貨品，再審原告以同等值新台幣約肆拾貳萬伍仟
    元貨品被扣押，在等值的商品實已歸還再審被告，但再審被告復於臺灣高等法院
    對再審原告提出刑事附帶民事賠償責任，再審被告借故利用本案件來輔佐高院刑
    事案，陷害被告（即再審原告）被刑事處分等語。以為提起再審之訴之理由，核
    其所陳縱屬實，亦僅係主張於前案判決後，有部分清償及再審被告已另提起附帶
    民事訴訟等情，尚與上述之規定不合，自屬不應准許。
三、依民事訴訟法第五百零二條第一項、第九十五條、第七十八條裁定如主文。
中      華      民      國    八十九    年      八      月    二十八    日
                                            民事第三庭審判長法  官  陳邦豪
                                                            法  官  翁昭蓉
                                                            法  官  張明輝
右為正本係照原本作成
如對本裁定抗告須於裁定送達後十日內向本院提出抗告狀
中      華      民      國    八十九    年      八      月    二十八    日
                                                            書記官  王苑琛


司法院資訊處製作；財團法人民間司法改革基金會備份。
